Inventaris van kaarten en tekeningen behorende tot het archief van het ministerie van Koloniën, (1702) 1814-1963
Nationaal Archief, Den Haag
- Nederland, overzeese gebiedsdelen en handelsposten, inclusief verbindingen hiermee, I
  - Azië, 4
    - Indische archipel, 4.A
      - Nieuw-Guinea, 4.A.9
        - Hydrografische kaarten, 4.A.9.2
          - Kaart van een gedeelte der Zuidwestkust van Nieuw-Guinea benevens de Matabella-eilanden (Watoebela-eilanden). Opgenomen door luitenant ter zee A. de Boer, kommandant op Zr.Ms. schoener Sireen. Uitgave in opdracht van de Commissie tot verbetering der Oost-Indische zeekaarten samengesteld door A.L. Weddik., ca. 1832; 224; 1 blad
            Zie Koloniën-supplement, toegang 2.10.03, nr.41: memorie door Weddik betreffende de kaart.
          - Nieuwe kaart van het Zuidwestelijke gedeelte van Nieuw-Guinea of het land der Papoes en de Arrou-eilanden. Kopie getekend door J.T. Busscher. Gekleurd., 1835; 223, 225; 2 bladen
            Zie Gedeponeerde archieven, Busscher, nr. 76. Zie voor Aroe-eilanden ook het hoofdstuk Molukse
            archipel.
            - Blad 1, 223
            - Blad 2, 225
          - Schets van de Zuidwest- en gedeeltelijke Zuidkust van Nieuw-Guinea. Opgenomen met Zr.Ms. korvet Triton en schoener Sireen in 1828 en 1833 en door luitenant Kool., ca. 1835; 214; 1 blad
            Zie ook inv. nr. 224.
          - Kaart van het Zuidwest gedeelte van Nieuw-Guinea en de Aroe-eilanden. Opgenomen door luitenant ter zee D.H. Kolff., begin 19e eeuw; 215; 1 blad
          - Schets der Triton-baai op Nieuw-Guinea., begin 19e eeuw; 216, 220; 1 blad
            - Exemplaar 1, 216
            - Exemplaar 2, 220
          - This chart of Dampier- en Pitts-straits. Kopie getekend naar een Engelse kaart door K.F. Busscher., ca. 1835; 219; 1 blad
            Zie het hoofdstuk Gedeponeerde archieven, Busscher nr. 61 en ook inv. nr. 222.
          - Nieuwe kaart van de straten bewesten Nova-Guinea correspondeerende met de Straat van Nova-Guinea, als: de Revenge- of Galewo-Straat, de Pitt's of Sagewin-Straat, de Dampiers- of Straat Gamen, benevens de Straat Bougainville bewesten Waygeoe. Ondertekend J.T. B(usscher)., ca. 1835; 222; 1 blad
            Zie het hoofdstuk Gedeponeerde archieven, Busscher nr. 61.
          - Nieuwe kaart van de Iris-Straat en Tritonsbaai. Getekend door J.T. B(usscher)., 1835; 218; 1 blad
            Zie het hoofdstuk Gedeponeerde archieven, Busscher nr. 80.
          - Plan der Princes Marianne- of Dourga-Straat (voorheen "Dourga-rivier") aan het Zuidwest- gedeelte van Nieuw-Guinea. Opgenomen door luitenant ter zee M. Langenberg Kool., 1835; 227; 1 blad
            Zie Koloniën-supplement, toegang 2.10.03, nr. 42: bijbehorend rapport door Langenberg Kool.
          - Carte de la côte sud-ouest de la Nouvelle Guinée. Getekend door V. Dumoulin. Met inzet: Carte des Iles Arrou. Gegraveerd door Doornick. Uitgave van de Franse Hydrografische Dienst., 1838; 6103; 1 blad
          - Kaart van de buitenkust van Nieuw-Guinea. Oostelijk en westelijk blad. Opgenomen met het fregat de Geelvink, de chaloup de Kraanvogel en de pantjalang Nova Guinea in 1705. Samengesteld door het ministerie van oorlog, Topografisch Bureau. Uitgave van het departement van koloniën. Litho., ca. 1840; 838.1-838.2; 2 bladen
            Uitgave naar het exemplaar op het Rijksarchief, zie ook inv. nrs. 4758 en 4759 in 4.MCAL.
            - Oostelijk blad, 838.1
            - Westelijk blad, 838.2
          - Torres-Strait. North-east entrance along the coast of New Guinea. Opgenomen door kap. T.P. Blackwood in 1845. Uitgave van het Hydrographic Office of the Admirality., 1847; 599; 1 blad
          - Nieuw-Guinea en aangrenzende eilanden tot aan den 141ste graad Oosterlengte. Samengesteld door kapitein-luitenant ter zee P. Swaan, kommandant van Zr.Ms. stoomschip Soerabaia, met medewerking van luitenants ter zee P.C. Pabst, A.M.R. Wagner, G. de Fremery, A.F.W.C. van Woerden en W.H. Hofstede in 1875-1876. Uitgave van het Hydrografisch Bureau, Batavia. Calque., 1105I; 1 blad
          - Ankerplaatsen en reedes van: A: Ansoesie in 1875; B: het eiland Saonek (Waigioe); C: Wayroro; D: Andai; E: Kroedoe; F: Awek; G: Samata (eiland Salawatie); H: Ambaal. Calques., ca. 1875 en 1876; 1105A-1105H; 8 bladen
            Bijlagen van inv. nr. 1105.
            - A: Ansoesie in 1875, 1105A
            - B: het eiland Saonek (Waigioe), 1105B
            - C: Wayroro, 1105C
            - D: Andai, 1105D
            - E: Kroedoe, 1105E
            - F: Awek, 1105F
            - G: Samata (eiland Salawatie), 1105G
            - H: Ambaal., 1105H
          - Zuidwestkust van Nieuw-Guinea. Samengesteld op het Hydrografisch Bureau, Batavia. Litho., 1885; 1233; 1 blad; Schaal 1:1.000.000.
            Behoort bij verbaal van 26 aug. 1885 nr. 5.
          - Noordkust van Nieuw-Guinea. Samengesteld op het Hydrografisch Bureau, Batavia. Litho., 1885; 1240; 1 blad; Schaal 1:1.000.000.
            Behoort bij verbaal van 25 nov. 1885 nr. 15. Gelegen op 13250' tot 141 Oosterlengte.
          - Noordkust Nieuw-Guinea. Samengesteld op het Hydrografisch Bureau, Batavia. Litho., 1889; 1347; 1 blad; Schaal 1:1.000.000.
            Behoort bij verbaal van 14 sep. 1889. Gelegen op 133 tot 141 Oosterlengte. Zie ook invv. nr. 1240.
          - Plannen van ankerplaatsen op Nieuw-Guinea. ca. 1890, 1378; 1 blad
          - Zuidwestkust Nieuw-Guinea. Herziene uitgave. Gedrukt bij Treslong & Co., Amsterdam. Met correctieblad., 1895; 1485; 1 blad; Schaal 1:1.000.000. Samengesteld op het Hydrografisch Bureau, Batavia in 1885.
            Zie ook inv. nr. 1123.
          - Noordkust Nieuw-Guinea van Tanah Merah Baai tot de Nederlandsch-Duitsche grens. Opgenomen in 1901 met Hr.Ms. Ceram. Uitgave van het ministerie van marine, Afdeling Hydrografie, Den Haag. Met correctiebladen., 1902; 1688; 1 blad; Schaal 1:150.000.
          - Ankerplaatsen op de Noordkust van Nieuw Guinea en nabijliggende eilanden. Uitgave van het ministerie van marine, Afdeling Hydrografie, Den Haag., 1903; 1722.1-1722.3; 3 bladen
            - Blad 1: Waigeoe en Batanta, 1722.1
            - Blad 2: Straat Selee tot Geelvink-Baai, 1722.2
            - Blad 3: Geelvink-Baai tot de Nederlandsch-Duitsche grens., 1722.3
          - Vaarwaters en Ankerplaatsen op de Zuidkust van Nieuw-Guinea. Blad 1: Prinses Marianne-straat en Blad 2: Prinses Marianne-straat tot de Nederlandsch-Engelsche grens. Uitgave van het ministerie van marine, Afdeling Hydrografie, Den Haag. Met correctiebladen., 1903; 1724.1-1724.2; 2 bladen
            - Blad 1, 1724.1
            - Blad 2, 1724.2
          - Vaarwaters en Ankerplaatsen op de Westkust van Nieuw-Guinea. Straat Selee tot Straat Nautilus. Uitgave van het ministerie van marine, Afdeling Hydrografie, Den Haag., 1903; 1726; 1 blad
          - Vaarwaters en Ankerplaatsen op de Zuidwestkust van Nieuw-Guinea. Straat Nautilus tot Prinses Marianne-Straat. Uitgave van het ministerie van marine, Afdeling Hydrografie, Den Haag., 1903; 1727; 1 blad
          - Noordkust Nieuw-Guinea. Samengesteld in Batavia 1889. Uitgave in 1900 van het ministerie van marine, Afdeling Hydrografie. Herziene uitgave. Gedrukt in Amsterdam., 1905; 1911; 1 blad; Schaal 1:1.000.000.
          - Zuidwest- en Zuidkust Nieuw Guinea. Samengesteld in 1908. Uitgave van het ministerie van marine, Afdeling Hydrografie, Den Haag., 1860; 1 blad; Schaal 1:1.000.000.
          - Noordkust Nieuw-Guinea. Koemamba-eilanden tot de Nederlandsch-Duitsche grens. Uitgave van het ministerie van marine, Afdeling Hydrografie, Den Haag. Met correctieblad., 1911; 1979; 1 blad; Schaal 1:500.000.
          - Baaien op de Zuidwestkust van Nieuw-Guinea. Blad 1 t/m 3. Opgenomen met Hr.Ms. opnemingsvaartuig Borneo in 1910-1911. Uitgave van het ministerie van marine, Afdeling Hydrografie, Den Haag. Gedrukt te Amsterdam., 1912; 2032.1-2032.3; 3 bladen
            - Blad I, 2032.1
            - Blad II, 2032.2
            - Blad III, 2032.3
          - Noordkust Nieuw-Guinea. Uitgave van het ministerie van marine, Afdeling Hydrografie, Den Haag., 1912; 2045; 1 blad; Schaal 1:1.000.000.
          - Zuidwestkust Nieuw Guinea. Kaap Van den Bosch tot Etna-Baai. Opgenomen met Hr.Ms. Borneo in 1910-1911. Uitgave van het ministerie van marine, Afdeling Hydrografie, Den Haag. Gedrukt te Haarlem., 1913; 2065.1; 1 blad; Schaal 1:200.000.
          - Westkust Nieuw-Guinea. Straat Sele tot Mac Cluer-Golf. Opgenomen met Hr.Ms. Borneo, Van Doorn en Lombok in 1911-1912. Uitgave van het ministerie van marine, Afdeling Hydrografie, Den Haag., 1914; 2078; 1 blad; Schaal 1:200.000.
            Exh. 23 mei 1914 nr. 39, zie ook inv. nr. 2073 in het hoofdstuk Indische Archipel, algemeen.
          - Westkust Nieuw-Guinea. Mac-Cluer-Golf tot Kaap Van den Bosch. Opgenomen met Hr.Ms. Borneo in 1911-1912. Uitgave van het ministerie van marine, Afdeling Hydrografie, Den Haag., 1914; 2079.1; 1 blad; Schaal 1:200.000.
          - Westkust Nieuw-Guinea. Straat Sele. Noordelijk gedeelte. Opgenomen met Hr.Ms. Van Doorn in 1911-1912. Uitgave van het ministerie van marine, Afdeling Hydrografie, Den Haag. Gedrukt te Haarlem., 1914; 2081.1; 1 blad; Schaal 1:50.000.
            Exh. 27 juni 1916 nr. 17.
          - Vaarwaters en ankerplaatsen op de Westkust van Nieuw-Guinea. Blad 1 t/m 3. Uitgave van het ministerie van marine, Afdeling Hydrografie, Den Haag., 1914-1915; 2080.1-2080.3; 3 bladen
            Exh. 23 mei 1914 nr. 39.
            - Blad 1, 2080.1
            - Blad 2, 2080.2
            - Blad 3, 2080.3
          - Zuidwest- en Zuidkust Nieuw-Guinea. Kaap Van den Bosch tot den Nederlandsch-Engelsche grens. Uitgave van het ministerie van marine, Afdeling Hydrografie, Den Haag., 1914; 2103; 1 blad; Schaal 1:1.000.000.
          - Westkust Nieuw-Guinea. Straat Dampier. Opgenomen met Hr.Ms. Lombok in 1914. Uitgave van het ministerie van marine, Afdeling Hydrografie, Den Haag., 1915; 2117; 1 blad; Schaal 1:100.000. Met inzetten: Noordoostkust Salawati, rede Samate (1:40.000); oostkust Batanta, Marchesa Baai (1:40.000); zuidkust Waigeo, rede Saonek (1:40.000)
          - Westkust Nieuw-Guinea. Westkust Salawati en Straat Sagewin. Opgenomen met Hr.Ms. Lombok in 1913. Uitgave van het ministerie van marine, Afdeling Hydrografie., 1915; 2118; 1 blad; Schaal 1:100.000.
          - Noordkust Nieuw-Guinea. Tanah Merah-Baai tot de Nederlandsch-Duitsche grens. Opgenomen met Hr.Ms. Ceram in 1901. Uitgave van het ministerie van marine, Afdeling Hydrografie, Den Haag., 1915; 2119; 1 blad; Schaal 1:150.000. Met inzetten: Humboldt-Baai (1:50.000). Ingang der Jautefa-Baai (1:10.000). Hollandia (Kajo)-Baai (1:25.000)
            Zie ook inv. nr. 1688.
          - Westkust Nieuw-Guinea. Mac-Cluer-Golf. Opgenomen met Hr.Ms. Borneo in 1912 en Van Gogh in 1913. Aangevuld met schetsmatige opnemingen. Uitgave van het ministerie van marine, Afdeling Hydrografie, Den Haag., 1916; 2120; 1 blad; Schaal 1:200.000.
            Zie ook inv. nrs. 2078 en 2079.
          - Noordkust Nieuw-Guinea. Straat Sele tot Kaap de Goede Hoop. Opgenomen met Hr.Ms. Lombok in 1912-1914. Uitgave van het ministerie van marine, Afdeling Hydrografie, Den Haag., 1916; 2121; 1 blad; Schaal 1:200.000.
          - Schetskaart van de Schouten- en Padaido-Eilanden., 1916; 2137; 1 blad; Schaal 1:100.000.
          - Westkust Nieuw-Guinea. Straat Sele. Opgenomen met Hr.Ms. Van Doorn in 1911-1912. Uitgave van het ministerie van marine, Afdeling Hydrografie, Den Haag. Gedrukt te Haarlem., 1918; 2168.1; 1 blad; Schaal 1:100.000.
            Zie ook inv. nr. 2081.
          - Noordkust Nieuw Guinea. Japen tot Hoek Germania. Uitgave van het ministerie van marine, Afdeling Hydrografie, Den Haag., 1919; 2182; 1 blad; Schaal 1:500.000.
          - Noordkust Nieuw-Guinea. Geelvink-Baai. Eiland Roon. Opgenomen met Hr.Ms. Sumbawa in 1917. Uitgave van het ministerie van marine, Afdeling Hydrografie, Den Haag., 1920; 2191; 1 blad; Schaal 1:50.000.
          - Noordkust Nieuw-Guinea. Kaap de Goede Hoop tot Oostkust Japen of Geelvink Baai. Samengesteld in 1919. Uitgave van het ministerie van marine., 1920; 2192; 1 blad; Schaal 1:500.000.
          - Noordkust Nieuw-Guinea. Geelvink-Baai. Wandammen-Baai. Opgenomen met Hr.Ms. Sumbawa in 1917. Uitgave van het ministerie van marine, Afdeling Hydrografie, Den Haag., 1920; 2202; 1 blad; Schaal 1:100.000.
          - Vaarwaters en Ankerplaatsen op de Noordkust van Nieuw-Guinea en nabijliggende eilanden. Kaap de Goede Hoop tot Japen. Uitgave van het ministerie van marine, Afdeling Hydrografie, Den Haag., 1920; 2205; 1 blad
          - Vaarwaters en Ankerplaatsen op de Noordkust van Nieuw-Guinea en nabijliggende eilanden. Japen tot de grens. Uitgave van het ministerie van marine, Afdeling Hydrografie, Den Haag., 1920; 2206; 1 blad
          - Noordkust Nieuw-Guinea. Schouten-eilanden. Samengesteld in 1919. Uitgave van het ministerie van marine, Afdeling Hydrografie, Den Haag., 1920; 2207; 1 blad; Schaal 1:250.000.
          - Noordkust Nieuw-Guinea. Uitgave van het ministerie van marine, Afdeling Hydrografie, Den Haag., 1920; 2208; 1 blad; Schaal 1:1.000.000.
          - Westkust Nieuw-Guinea. Westkust Salawati. Opgenomen met Hr.Ms. Lombok in 1913. Uitgave van het ministerie van marine, Afdeling Hydrografie, Den Haag., 1923; 2260; 1 blad; Schaal 1:100.000.
          - Westkust Nieuw-Guinea. Straat Dampier. Opgenomen met Hr.Ms. Lombok in 1914-1918 en Van Doorn in 1919. Uitgave van het ministerie van marine, Afdeling Hydrografie, Den Haag., 1926; 2321; 1 blad; Schaal 1:100.000.
            Zie ook inv. nr. 2117.
          - Vaarwaters en ankerplaatsen op de Noordkust van Nieuw-Guinea en nabijliggende eilanden. Kaap de Goede Hoop tot Hoek d'Urville. Opgenomen met Hr.Ms. opnemingsvaartuigen Sumbawa in 1917 en Tijdeman in 1921-1923. Met inzetten: eiland Roon (1:100.000); zuidelijk gedeelte van Straat Roemberpon (1:50.000); zuidkust Japen, Vaarwaters nabij Ansoes (1:75.000); Baaien op noordkust Mios Noem (1:50.000); zuidkust Japen, Randowaja-baai (1:50.000); zuidkust Japen, Wooi-baai (1:50.000); zuidkust Japen, Jaimaria-baai (1:50.000); noordkust Japen, Baaien van Pom en Serewen (1:50.000); Noemfoor, Telok Roemboi (1:50.000); zuidkust Japen Ambai-eilanden (1:100.000); zuidkust Japen, Seroei-baai (1:50.000); zuidkust Japen, Samberbaba-baai (1:50.000); Stille Oceaan, Mapia-eilanden (1:200.000). Uitgave van het ministerie van marine, Afdeling Hydrografie, Den Haag. Met correctieblad., 1926; 2338; 1 blad
          - Schetskaart van de Schouten- en Padeaido-eilanden. Uitgave van het Reproduktiebedrijf Topografische Dienst, Weltevreden., 1927; 2384; 1 blad; Schaal 1:250.000.
          - Noordkust Nieuw-Guinea. Opgenomen met Hr.Ms. en Sumbawa in 1917 en Tijdeman in 1920-1924. Uitgave van het ministerie van marine, Afdeling Hydrografie, Den Haag., 1926-1928; 2327.1-2327.3; 3 bladen; Schaal 1:200.000.
            - Geelvink-Baai (Oostblad) en eiland Japen. Opgenomen met Hr.Ms. Tijdeman in 1922-1924., 2327.1; Schaal 1:200.000.
            - Geelvink-Baai (Zuidblad): Mios Waar tot Moor-eilanden. Opgenomen met Hr.Ms. en Sumbawa in 1917 en Tijdeman 1920-1924. Met inzetten: Rede Miel (1:25.000); Telok Korio (1:25.000); Rarewarai-Baai (1:50.000); Vaarwater nabij de Kwatisoré-Baai (1:75.000); Rede Windissi (1:25.000); Telok Watiriraro (1:25.000)., 2327.2; Schaal 1:200.000.
            - Geelvink-Baai (Westblad): Manokwari tot Mios Waar., 2327.3
          - Baaien op de Zuidwestkust van Nieuw-Guinea. Blad I-III. Opgenomen met Hr.Ms. Borneo in 1910-1911. Herziene uitgave van het ministerie van marine, Afdeling Hydrografie, Den Haag. Gedrukt te Amsterdam., 1929; 2032.4-2032.6; 3 bladen
            Zie ook inv. nr. 2032.1 - 2032.3
            - Blad I, 2032.4
            - Blad II, 2032.5
            - Blad III, 2032.6
          - Zuidwestkust Nieuw Guinea. Kaap Van den Bosch tot Etna-Baai. Opgenomen met Hr.Ms. Borneo in 1910-1911. Uitgave in 1913 van het ministerie van marine, Afdeling Hydrografie, Den Haag. Gedrukt te Haarlem. Herziene uitgave., 1929; 2065.2; 1 blad; Schaal 1:200.000. Met inzet: Karoefa-rivier (1:100.000)
            Zie ook inv. nr. 2065.1
          - Westkust Nieuw-Guinea. Mac-Cluer-Golf tot Kaap Van den Bosch. Opgenomen met Hr.Ms. Borneo in 1911-1912. Herziene uitgave van het ministerie van marine, Afdeling Hydrografie, Den Haag., 1929; 2079.2; 1 blad; Schaal 1:200.000.
            Zie ook inv. nr. 2079.1
          - Vaarwaters en ankerplaatsen op de Westkust van Nieuw-Guinea. Blad 1. Herziene uitgave van het ministerie van marine, Afdeling Hydrografie, Den Haag., 1929; 2080.4; 1 blad
            Zie ook inv. nr. 2080.
          - Westkust Nieuw-Guinea. Straat Sele. Noordelijk gedeelte. Opgenomen met Hr.Ms. Van Doorn in 1911-1912. Herziene uitgave van het ministerie van marine, Afdeling Hydrografie, Den Haag. Gedrukt te Haarlem., 1929; 2081.2; 1 blad; Schaal 1:50.000.
            Zie ook inv. nr. 2081.1
          - Westkust Nieuw-Guinea. Straat Sele. Opgenomen met Hr.Ms. Van Doorn in 1911-1912. Herziene uitgave van het ministerie van marine, Afdeling Hydrografie, Den Haag. Gedrukt te Haarlem., 1929; 2168.2; 1 blad; Schaal 1:100.000. Met inzetten: Rede Samate (1:37.500); Rede Sorong (1:37.500)
            Zie ook inv. nr. 2168.1
          - Zuidwestkust Nieuw-Guinee. Digoel-rivier van den mond tot eiland Habee Sillam. Opgenomen door de Hydrografische Dienst in 1927. Herziene uitgave van het ministerie van defensie, Afdeling Hydrografie, Den Haag., 1929; 2393; 1 blad; Schaal 1:100.000.
          - Noordkust Nieuw-Guinee. Straat Sele tot Kaap de Goede Hoop. Opgenomen door de Hydrografische Dienst in 1912-1914. Herziene uitgave van het ministerie van defensie, Afdeling Hydrografie, Den Haag., 1930; 2411; 1 blad; Schaal 1:200.000. Met inzetten: Rede Mega (1:50.000); Doré Hoem-Baai (1:75.000)
            Zie ook inv. nr. 2121.
          - Westkust Nieuw-Guinea. Straat Sele tot Mac-Cluer-Golf. Opgenomen met Hr.Ms. Borneo, Van Doorn en Lombok in 1911-1912. Uitgave in 1922 van het ministerie van marine, Afdeling Hydrografie, Den Haag. Herziene uitgave., 1930; 2414; 1 blad; Schaal 1:200.000.
            Zie ook inv. nr. 2078.
          - Noordkust Nieuw-Guinee. Van Kaap de Goede Hoop tot Manokwari. Opgenomen door de Hydrografische Dienst in 1920-1921. Uitgave in 1922 van het ministerie van defensie, Afdeling Hydrografie, Den Haag. Herziene uitgave., 1930; 2415; 1 blad; Schaal 1:200.000. Met inzet: Rede van Manokwari (1:50.000)
          - Westkust Nieuw-Guinea. Mac-Cluer-Golf. Opgenomen met Hr.Ms. Borneo in 1912 en Van Gogh in 1913. Uitgave in 1922 van het ministerie van marine, Afdeling Hydrografie. Herziene uitgave., 1930; 2291; 1 blad; Schaal 1:200.000.
            Zie ook inv. nr. 2120.
          - Noordkust Nieuw-Guinee. Waigeo en Straat Dampier. Opgenomen door de Hydrografische Dienst in 1914, in 1918-1919 en 1928. Herziene uitgave van het ministerie van defensie, Afdeling Hydrografie, Den Haag., 1931; 2430; 1 blad; Schaal 1:200.000. Met inzetten: Eiland Budd (Moff) (1:50.000); Asia-eilanden (1:100.000); Ingang Lagune (1:50.000); Ajoe-eilanden (1:200.000)
          - Zee van Halmahera en Noordwestkust Nieuw-Guinea. Opgenomen door de Hydrografische Dienst tussen 1911 en 1928. Herziene uitgave van het ministerie van defensie, Afdeling Hydrografie, Den Haag., 1931; 2436; 1 blad; Schaal 1:500.000. Met inzet: Overzichtskaart (1:5.000.000)
          - Noordkust Nieuw-Guinee. Koeroedoe tot Wakdé-eilanden. Opgenomen door de Hydrografische Dienst in 1924-1925 en 1928-1929. Herziene uitgave van het ministerie van defensie, Afdeling Hydrografie, Den Haag., 1932; 2461; 1 blad; Schaal 1:200.000. Met inzetten: Mond der Mamberamo-rivier en Matabori (1:100.000); Ankerplaatsen nabij Sarmi (1:50.000)
          - Noordkust Nieuw-Guinee. Van de Wakdé-eilanden tot de grens. Opgenomen door de Hydrografische Dienst in 1929-1930. Herziene uitgave van het ministerie van defensie, Afdeling Hydrografie, Den Haag., 1933; 2469; 1 blad; Schaal 1:200.000. Met inzetten: Matterer-baai tot Tanah Merah-baai (1:75.000); Humboldt-baai (1:75.000); Hollandia-baai (1:25.000); Rede Jamna (1:75.000); Demta-baai (1:25.000)
          - Noordkust Nieuw-Guinee. Japen tot de grens. Opgenomen door de Hydrografische Dienst in 1922-1931. Herziene uitgave van het ministerie van defensie, Afdeling Hydrografie, Den Haag., 1934; 2476; 1 blad; Schaal 1:500.000.
          - Noordkust Nieuw-Guinee. Kaap de Goede Hoop tot de grens. Opgenomen door de Hydrografische Dienst. Uitgave in 1934 van het ministerie van defensie, Afdeling Hydrografie, Den Haag. Herziene uitgave., 1935; 2477; 1 blad; Schaal 1:1.000.000.
          - Noordkust Nieuw-Guinea. Schouten-Eilanden. Opgenomen door de Hydrografische Dienst in 1930-1932. Uitgave in 1934 van het ministerie van defensie, Afdeling Hydrografie, Den Haag. Herziene uitgave., 1935; 2478; 1 blad; Schaal 1:200.000. Met inzetten: noordoostkust Biak, Wari- en Korimbaai (1:50.000); zuidkust Biak, Rede Soeanggarai (1:50.000); noordkust Soepiori, Vaarwater bewesten Mios Pandi (1:100.000); zuidkust Biak, Rede Bosnik (1:25.000); zuidkust Soepiori, Rede Korido (1:50.000); zuidelijke ingang Sorendidori (1:50.000)
          - Zuidkust Nieuw-Guinea. Vaarwaters en Ankerplaatsen (Prinses Marianne-straat tot de Nederlandsch-Engelsche grens). Uitgave in 1920 van het ministerie van marine, Afdeling Hydrografie, Den Haag. Herziene uitgave., 1937; 2245.1; 1 blad; Schaal 1:60.000-200.000.
          - Noordkust Nieuw-Guinea. Vaarwaters en Ankerplaatsen nabij Waigeo en Batanta. Met inzetten: Noordkust Waigeo, Vaarwater bij Boni (1:50.000), opgenomen met Hr.Ms. Sumbawa in 1918; zuidkust Waigeo, Rede Saonek, (1:50.000), Hr.Ms. Lombok in 1914, en Van Doorn in 1919; noordkust Waigeo, Saripabaai (1:50.000), Hr.Ms. Lombok in 1914, en Sumbawa in 1918; westkust Waigeo, Straat tussen Batang Pele en Minjai Foen (1:50.000), Hr.Ms. Sumbawa in 1918; noordkust Waigeo, Fofak-Baai (1:50.000), Fransch oorlogsschip La Coquille in 1823, Hr.Ms. Sumbawa in 1918; oostkust Batanta, Marchesa-Baai (1:50.000), Hr.Ms. Lombok in 1914; noordkust Waigeo, Kabarei-baai en vaarwater bezuiden Lawak (1:50.000), Hr.Ms. Sumbawa in 1918. Uitgave in 1921 van het ministerie van marine, Afdeling Hydrografie, Den Haag. Herziene uitgave. Met correctieblad., 1937; 2251; 1 blad
          - Noordkust Nieuw Guinea. Kaap de Goede Hoop tot Oostpunt Japen of Geelvink Baai. Opgenomen door de Hydrografische Dienst in 1920-1932. Herziene uitgave van het ministerie van defensie, Afdeling Hydrografie, Den Haag., 1937; 2494; 1 blad; Schaal 1:500.000.
    - Ceylon, 4.B
      Zie onder III Gedeponeerde archieven: 1 Johan Gideon Loten, de serie Ceylon
    - China en Japan, 4.C
      - An accurate map of the islands and channels between China and New Holland. Uitgave Londen., 1794; 6100; 1 blad
      - Plattegrond van de Nederlandse factorij Decima te Nagasaki. Met legenda. Getekend door A. Manuel., 1828; 352; 1 blad
        Grote Atlas van de Oost-Indische Compagnie deel VII p. 274
      - Hydrografische kaarten van de kusten van China en van de omliggende eilanden. Gegraveerd door J. & C. Walker. Uitgave van het Hydrographic Office of the Admirality, Londen., 1840-1850; 651-662D; 23 bladen
        De kaarten zijn beschreven in de volgorde waarin ze zijn verfilmd.
        - Zuidkust van Hainan tot Macao (blad 1). Uitgave 1840., 651
        - Oostkust van Hong Kong tot Chelang Port (blad 2). Met inzet van Ty-Sami. Opgenomen door kap. R. Collinson in 1845. Uitgave 1849., 652.1
        - Oostkust van Chelang Port tot Chauan Bay (blad 3). Met inzetten van Chino Bay, Cupchi Point, Hai Mun en Cape of Good Hope. Opgenomen door kap. R. Collinson in 1845. Uitgave 1849., 652.2
        - Oostkust van Ragged Point tot Pih-Ki-Shan (blad 6). Opgenomen kap. H. Kellett en R. Collinson in 1843. Uitgave 1849., 652.3